pt-PT: Sensor da cambota tipo relutor: 12x; 1x; 24x; 2x; 36-1; 48x; 4x; 58x; 60-2; Relutância integrada; Sem relutância/anel de tom; Relutância de pressão; Outro
pl: Typ reluktora czujnika wału korbowego: 12x; 1x; 24x; 2x; 36-1; 48x; 4x; 58x; 60-2; Zintegrowany reluktor; Brak reluktora / pierścienia impulsowego; Reluktor wciskany; Inny
ja: クランクシャフトセンサーリラクタータイプ: 12x; 1x; 24x; 2x; 36-1; 48x; 4x; 58x; 60-2; 一体型リラクタ; リラクタ / トーンリングなし; 圧入式リラクタ; その他
ru: Тип задающего диска датчика положения коленчатого вала: 12x; 1x; 24x; 2x; 36-1; 48x; 4x; 58x; 60-2; Встроенный задающий диск; Без задающего диска; Напрессованный задающий диск; Другое
sv: Vevaxelsensor, reluktortyp: 12x; 1x; 24x; 2x; 36-1; 48x; 4x; 58x; 60-2; Integrerad reluktor; Ingen reluktor/tonring; Presspassad reluktor; Övrigt
pt-BR: Tipo de relutor do sensor virabrequim: 12x; 1x; 24x; 2x; 36-1; 48x; 4x; 58x; 60-2; Relutor integrado; Sem relutor/anel fônico; Relutor prensado; Outros
da: Krumtapsensorens tandkranstype: 12x; 1x; 24x; 2x; 36-1; 48x; 4x; 58x; 60-2; Integreret reluktor; Ingen reluktor/pulsring; Påpresset reluktor; Andet
es: Tipo de reluctor del sensor del cigüeñal: 12x; 1x; 24x; 2x; 36-1; 48x; 4x; 58x; 60-2; Reluctor integrado; Sin reluctor/anillo de tono; Reluctor a presión; Otro
fr: Type de reluctor du capteur de vilebrequin: 12x; 1x; 24x; 2x; 36-1; 48x; 4x; 58x; 60-2; Roue phonique intégrée; Aucune roue phonique; Roue phonique pressée; Autre
en: Crankshaft sensor reluctor type: 12x; 1x; 24x; 2x; 36-1; 48x; 4x; 58x; 60-2; Integrated reluctor; No reluctor/tone ring; Press-on reluctor; Other
zh-TW: 曲軸位置感測器磁阻輪類型: 12x; 1x; 24x; 2x; 36-1; 48x; 4x; 58x; 60-2; 整合式感測轉子; 無感測轉子/觸發輪; 壓裝感測轉子; 其他
ko: 크랭크축 센서 릴럭터 타입: 12x; 1x; 24x; 2x; 36-1; 48x; 4x; 58x; 60-2; 통합형 릴럭터; 릴럭터/톤 링 없음; 프레스온 릴럭터; 기타
el: Τύπος τροχού παλμών στροφαλοφόρου άξονα: 12x; 1x; 24x; 2x; 36-1; 48x; 4x; 58x; 60-2; Ενσωματωμένος αισθητήρας reluctor; Χωρίς reluctor/δακτύλιο; Πρεσαριστός αισθητήρας reluctor; Άλλο
th: ประเภทล้อเฟืองสำหรับเซ็นเซอร์เพลาข้อเหวี่ยง: 12x; 1x; 24x; 2x; 36-1; 48x; 4x; 58x; 60-2; รีลัคเตอร์ในตัว; ไม่มีรีลัคเตอร์/โทนริง; รีลัคเตอร์แบบกดอัด; อื่นๆ
nl: Krukas sensor reluctortype: 12x; 1x; 24x; 2x; 36-1; 48x; 4x; 58x; 60-2; Geïntegreerde reluctor; Geen reluctor/toonring; Opdruk-reluctor; Overige
nb: Veivakselsensor reluktortype: 12x; 1x; 24x; 2x; 36-1; 48x; 4x; 58x; 60-2; Integrert reluktor; Ingen reluktor/tonering; Påpresset reluktor; Annet
cs: Typ impulzního kotouče snímače klikového hřídele: 12x; 1x; 24x; 2x; 36-1; 48x; 4x; 58x; 60-2; Integrovaný reluktor; Bez reluktoru / zubového kola; Nalisovaný reluktor; Ostatní
ro-RO: Tipul reluctorului senzorului arborelui cotit: 12x; 1x; 24x; 2x; 36-1; 48x; 4x; 58x; 60-2; Reluctor integrat; Fără reluctor/inel de ton; Reluctor montat prin presare; Altele
fi: Kampiakselin anturin reluktorityyppi: 12x; 1x; 24x; 2x; 36-1; 48x; 4x; 58x; 60-2; Integroitu reluktori; Ei reluktoria/triggeripyörää; Puristussovitteinen reluktori; Muu
hu: Főtengely érzékelőjének/reluktorának típusa: 12x; 1x; 24x; 2x; 36-1; 48x; 4x; 58x; 60-2; Integrált reluktor; Nincs reluktor / jeladó gyűrű; Sajtolt reluktor; Egyéb
de: Reluktortyp des Kurbelwellensensors: 12x; 1x; 24x; 2x; 36-1; 48x; 4x; 58x; 60-2; Integrierter Reluktor; Kein Reluktor/Impulsring; Aufgepresster Reluktor; Andere
it: Sensore di posizione dell'albero motore tipo reluttore: 12x; 1x; 24x; 2x; 36-1; 48x; 4x; 58x; 60-2; Ruota fonica integrata; Senza ruota fonica; Ruota fonica a pressione; Altro
zh-CN: 曲轴位置传感器磁阻式: 12x; 1x; 24x; 2x; 36-1; 48x; 4x; 58x; 60-2; 一体式靶轮; 无靶轮/信号齿圈; 压装式靶轮; 其他
bg-BG: Тип на релукторния елемент на сензора на коляновия вал: 12x; 1x; 24x; 2x; 36-1; 48x; 4x; 58x; 60-2; Вграден релуктор; Без релуктор/тонгенераторен пръстен; Набивен релуктор; Други
tr: Krank mili sensörü sinyal diski tipi: 12x; 1x; 24x; 2x; 36-1; 48x; 4x; 58x; 60-2; Entegre okuyucu (reluctor); Okuyucu/ton halkası yok; Geçmeli okuyucu; Diğer
lt-LT: Alkūninio veleno jutiklio reluktoriaus tipas: 12x; 1x; 24x; 2x; 36-1; 48x; 4x; 58x; 60-2; Integruotas reluktorius; Be reluktoriaus / tono žiedo; Užspaudžiamas reluktorius; Kita
sk-SK: Typ impulzného krúžka snímača kľukového hriadeľa: 12x; 1x; 24x; 2x; 36-1; 48x; 4x; 58x; 60-2; Integrovaný reluktor; Bez reluktora/senzorového krúžku; Nalisovaný reluktor; Iné
vi: Loại cảm biến vị trí trục khuỷu: 12x; 1x; 24x; 2x; 36-1; 48x; 4x; 58x; 60-2; Cảm biến từ trở tích hợp; Không có cảm biến từ trở/vòng tạo xung; Cảm biến từ trở kiểu nén; Khác
sl-SI: Vrsta senzorskega zobatega obroča ročične gredi: 12x; 1x; 24x; 2x; 36-1; 48x; 4x; 58x; 60-2; Vgrajen reluktor; Brez reluktorja/impulznega kolesa; Vtisnjen reluktor; Drugo
hr-HR: Tip reluktora osjetnika radilice: 12x; 1x; 24x; 2x; 36-1; 48x; 4x; 58x; 60-2; Ugrađeni reluktor; Bez reluktora / zupčastog prstena; Utisnuti reluktor; Ostalo